臺灣板橋地方法院民事判決　　　　　　　95年度訴字第2496號
原　　　告　　甲○○
被　　　告　　丁○○
　　　　　　　乙○○
　　　　　　　　　　　　　樓
　　　　　　　兆豐國際商業銀行股份有限公司
兼上列一人　　戊○○　　住同右.
法定代理人
共　　　同
訴訟代理人　　許慧如律師
　　　　　　　林峻立律師
　　　　　　　林雅芬律師
複代理人　　　蔡易餘律師
被　　　告　　兆豐金融控股股份有限公司
　　　　　　　　　　　　設台北市○○○路○段123號
兼上列一人　　己○○　　住同上.
法定代理人
上列二人共同
訴訟代理人　　丙○○　　住台北市○○○路○段123號20樓
上列當事人間請求侵權行為損害賠償事件，經本院於民國96年2
月2日言詞辯論終結，判決如下：
    主  文
原告之訴及假執行之聲請均駁回。
訴訟費用由原告負擔。
    事實及理由
一、原告主張：
（一）被告丁○○係設在臺北市士林區○○○路○ 段193 號中國
      國際商業銀行天母分行之經理，於民國93年12月6 日下午
      1 時30分左右，因原告與工會幹部通電話，被告丁○○走
      到原告身旁大聲責罵，原告拿錄音筆要錄音，被告丁○○
      在上址動手搶奪原告之錄音筆，因用力太猛，原告左手肩
      膀劇痛而鬆手，被告丁○○沒搶牢，致錄音筆掉落地上，
      原告與被告丁○○同時彎腰搶拾，原告拾得筆蓋和一顆電
      池，被告丁○○拾得筆身放入其褲袋。被告丁○○之行為
      造成錄音筆毀損及原告受有左肩旋轉肌部分斷離、左肩旋
      轉環膜完全破裂之傷害。原告因此受有下列之損害：
   (1)上開錄音筆係原告於91年底以新臺幣（下同）6,000 元購
      得，原告因該錄音筆毀損，受有之損害為5,000元。
   (2)傷害部分：
      1.原告支出醫藥費包括陽明醫院4143元、慶昇診所9,680
        元合計13,823元，扣除被告乙○○已先付之1,900 元，
        損害為11,923元。
      2.原告就醫請假共26.125日（93年度4 日、94年度7.875
        日、95年度14.25 日），遭扣薪或扣不休假金損失78
        ,375 元（3000元×26.125日=78,375 元）。
      3.原告因請假太多，致考績評列乙等，考績金損失67,7
        73元（0.75月×月薪90,364元=67,773 元）及績效金
        94年度180,000 元。
      4.原告最近2 年因被告丁○○搶奪所造成之傷害，除左肩
        旋轉肌部分斷離、左肩旋轉環膜完全破裂之永久性傷害
        外，且衍生合併黏連性關節炎及服藥副作用，對身體健
        康損害及精神撫慰金共456,929 元。
   (3)以上原告受有60萬元之損害。
（二）被告丁○○應負侵權行為損害賠償責任，指派職務者及其
      雇主即被告乙○○、戊○○、己○○、兆豐金控股股份有
      限公司（以下簡稱「兆豐金控公司」）、兆豐國際商業銀
      行股份有限公司（以下簡稱「兆豐銀行」）應負連帶賠償
      責任。為此，爰依侵害行為損害賠償之法律關係，聲明：
      被告應連帶給付原告60萬元，及自起訴狀繕本送達被告翌
      日起至清償日止，按週年利率5%計算之利息，並願供擔保
      ，請准宣告假執行。
二、被告丁○○、乙○○、兆豐銀行、戊○○以下列理由抗辯：
（一）原告並未證明系爭錄音筆毀損，且依原告所提93年12月6
      日臺北市政府警察局士林分局天母派出所偵訊筆錄後附之
      錄音筆照片，至多僅顯示錄音筆本體與電池蓋及電池分離
      ，而原告就被告丁○○同一行為所提起之另案刑事告訴，
      （案號：臺灣士林地方法院94年度易字第552 號、臺灣高
      等法院95年度上易字第825 號），其判決亦均記載：「一
      、公訴意旨略以：（略）被告竟徒手強行握住該錄音筆阻
      止告訴人開機錄音，因告訴人反抗，造成錄音筆與蓋子分
      離掉落地面，以此方式妨害告訴人行使權利，... 」，並
      未認定錄音筆有毀損，是原告主張錄音筆有毀損等語，並
      不可採。縱依原告主張錄音筆有毀損云云，惟原告並未證
      明被告丁○○有故意或過失毀損錄音筆之行為：依原告就
      被告丁○○同一行為所提起之另案刑事告訴（案號：臺灣
      士林地方法院檢察署94年度偵字第3045、4444號），依檢
      察官聲請簡易判決處刑書記載：「本件訊據被告堅決否認
      有任何故意毀損犯行，辯稱：當時只是想阻止告訴人錄音
      ，因2 人互扯才造成蓋子與主機分開，並無故意破壞的意
      思等語。經查：告訴人亦自承：因被告伸手欲阻止其錄音
      ，渠於爭執中鬆開手，造成錄音筆掉落地上而損壞等語，
      是被告所辯，尚堪採信」，以及上揭同一案件之臺灣士林
      地方法院及臺灣高等法院刑事判決記載：「一、公訴意旨
      略以：（略）被告竟徒手強行握住該錄音筆阻止告訴人開
      機錄音，因告訴人反抗，造成錄音筆與蓋子分離掉落地面
      ，以此方式妨害告訴人行使權利，... 」，由此均足證被
      告丁○○只是為阻止原告開機錄音而握住該錄音筆，並無
      故意或過失毀損錄音筆之行為。
（二）臺灣高等法院95年度上易字第825 號判決認定：「實難憑
      以認定被告當天行為，造成告訴人身體傷害」、「難以認
      定該等傷害與本件被告行為有何關聯」、「該診斷書僅證
      明告訴人受傷，無法證明其受傷與被告行為有關聯性」；
      另臺灣士林地方法院檢察署就該原告就被告丁○○同一行
      為所提起之傷害告訴（案號：95年度偵字第12910 號），
      亦依上揭高等法院判決理由，對被告丁○○為不起訴處分
      ，並經臺灣高等法院檢察署駁回原告再議聲請在案，均已
      足證被告丁○○並無對原告為傷害之行為。
（三）原告雖主張其支出11,932元之醫藥費，並損失78,691元之
      扣薪或不休假獎金以及考績獎金67,773元、績效獎金180,
      569 元，與撫慰金256,044 元等語。惟查：
   (1)關於醫藥費部分，原告並未舉證證明與被告丁○○有關聯
      ，且其時間形式上自93年12月6 日起迄95年11月15日，竟
      長達約2 年，而其中更有包括證明書費或有誤繕單據日期
      或金額等，並不可採。
   (2)關於原告主張因請假太多被扣薪、扣不休假獎金及因此考
      績遭打乙等及績效獎金遭扣與撫慰金等部分，惟被告丁○○93年12月6 日之行為並未造成原告受傷，已如上述，況
      原告並未提出其請求及計算依據而任為主張，更遑論舉證
      證明此與原告主張被告丁○○行為間之關聯性，即空言為
      上揭金額之請求，自不足採。
（三）綜上，原告之訴為無理由，聲明：原告之訴及假執行之聲
      請均駁回。如受不利之判決，願供擔保請准宣告免予假執
      行。
三、被告兆豐金控公司、己○○辯稱：
（一）中國國際商業銀行於91年間以「股份轉讓」方式成為兆豐
      金控公司之子公司，中國國際商業銀行仍係依公司法設立
      之法人，其社團法人之法人格未有稍減，並保有自己之名
      稱、住所、國籍、財產及機關，從事獨立交易，只不過其
      股東由多數股東轉換成為單一法人股東，被告兆豐金控公
      司僅係中國國際商業銀行之大股東，而非因此將子公司之
      法人地位取而代之。
（二）原告按月領取薪津及給付勞務的對象均為中國國際商業銀
      行。本件事實在於原告受僱於中國國際商業銀行，並在中
      國國際商業銀行派任下服務於天母分行，進而在任職期間
      與服務分行主管即被告丁○○發生爭執，原告並因此據以
      提出本案損害賠償請求。而原告對於因前開爭執所生之各
      種請求事宜，亦均對其僱主中國國際商業銀行為之，於被
      告兆豐金控公司、己○○間無任何關聯，被告兆豐金控公
      司、己○○並非原告之雇主。
（三）原告迄今未能提出與被告簽訂之勞雇契約，或按月向被告
      領取薪資之證明，僅空言其受僱於中國國際商業銀行等於
      受僱於被告兆豐金控公司，並不足採。為此，聲明：原告
      之訴及假執行之聲請均駁回，如受不利之判決，願供擔保
      請准宣告假執行。
四、得心證之理由：
（一）原告主張被告丁○○為中國商業銀行天母分行之經理，其
      於93年12月6 日下午1 時30分左右，因原告與工會幹部通
      電話，走到原告身旁大聲責罵，原告拿錄音筆要錄音，被
      告丁○○在上址動手搶奪原告之錄音筆，因用力太猛，原
      告左手肩膀劇痛而鬆手，被告丁○○沒搶牢，致錄音筆掉
      落地上，原告與被告丁○○同時彎腰搶拾，原告拾得筆蓋
      和一顆電池，被告丁○○拾得筆身放入其褲袋。被告丁○○之行為造成錄音筆毀損及原告受有左肩旋轉肌部分斷離
      、左肩旋轉環膜完全破裂之傷害等事實，固據提出偵訊筆
      錄影本1 件、毀損照片影本2 幀、診斷書影本1 紙、電療
      後照片12幀、診斷證明書影本2 紙、醫療費用收據影本21
      紙、訊問筆錄影本1 件、臺灣士林地方法院檢察署檢察官
      聲請簡易判決處刑書影本1 件、職工薪資單影本3 紙為證
      （本院卷第25至38、182 至204 頁），被告則否認原告之
      主張為真正，被告兆豐金控公司、己○○辯稱：其等與原
      告、被告丁○○間並無僱傭關係等語；被告丁○○、乙○○、兆豐銀行、戊○○則辯稱：被告丁○○並無傷害原告
      之身體，並無毀損原告所有之錄音帶等語。經查：
   (1)按當事人主張有利於己之事實者，就其事實有舉證之責任
      。其因侵權行為所生之損害賠償請求權，以行為人有故意
      或過失不法侵害他人之權利為成立要件；倘行為人否認有
      故意或過失，即應由請求人就此利己之事實舉證證明；若
      請求人先不能舉證以證實自己主張之事實為真實，則行為
      人就其抗辯事實即令不能舉證，或所舉證據尚有疵累，亦
      應駁回請求人之請求。此觀民事訴訟法第277 條前段規定
      及最高法院17年上字第917 號判例即明。原告主張被告丁○○於93年12月6 日下午1 時30分左右，動手搶奪原告之
      錄音筆，因用力太猛，造成原告受有左肩旋轉肌部分斷離
      、左肩旋轉環膜完全破裂之事實，雖據提出偵訊筆錄影本
      1 件、診斷書影本1 紙、電療後照片12幀、醫療費用收據
      影本1 紙、訊問筆錄影本1 件、臺灣士林地方法院檢察署
      檢察官聲請簡易判決處刑書影本1 件為證，但為被告所否
      認。經查，原告於93年12月6 日前往台北市立陽明醫院診
      察結果，僅有左肩疼痛不適，無明顯外傷，有台北市立陽
      明醫院93診字第1202號甲種診斷書附卷可稽（本院卷第28
      頁，而所謂左肩疼痛之記載，係屬原告主觀感覺之陳述，
      其是否確有疼痛，無從得知，實難憑以認定被告當天行為
      ，造成原告身體傷害。再者，參酌原告於事發當天警詢時
      供稱：其身上並無受傷等語（臺灣士林地方法院檢察署94
      年度偵字第3045號卷宗第14頁），如被告丁○○確造成原
      告肩旋轉肌部分斷離、左肩旋轉環膜完全破裂，原告當日
      既至警局對被告丁○○提出強制罪及毀損罪之告訴，自當
      敘及其身體受傷並提出傷害告訴，原告事後表示身體嚴重
      受傷，實違常情。原告另於93年12月21日至94年1 月24日
      ，4 次前往台北市陽明醫院就診，於94年1 月17日診出左
      肩旋轉肌部分斷離，固據原告提出陽明醫院94年1 月24日
      診字00000000號診斷證明書1 紙為證（本院卷第31頁），
      惟該等傷害形成原因多重，且診斷日期距離本件事發已逾
      月餘，於該段期間並無法排除原告另有造成前開傷害之原
      因，難以認定該等傷害與被告丁○○行為有何關聯性。原
      告雖主張：上開傷害至94年1 月17日方才照超音波發現旋
      轉肌斷離云云，然由原告於刑事案件審理時提出之診療歷
      程表（臺灣士林地方法院94年度易字第552 號卷宗第65頁
      、第92頁、第197 頁）可知，原告於案發之93年12月6 日
      後，第一次前往訴外人慶昇中醫診所治療之時間係同年月
      9 日，即事發後3 天之時間，如係被告丁○○拿取錄音筆
      造成原告之旋轉肌傷害，原告豈會於警局表示未受傷，並
      延滯3 日後始向中醫診所求診，況依原告之主張與被告之
      抗辯其等僅係互相拉取錄音筆，並未發生肢體衝突，原告
      於警局亦未提出傷害告訴，其事後主張肌肉斷離，與雙方
      無肢體衝突之客觀過程，實難相合。臺灣士林地方法院94
      年度易字第552 號刑事判決、臺灣高等法院95年度上易字
      第825 號刑事判決均同是認，有上開刑事判決影本2 件附
      卷可憑（本院卷第249 至266 頁），並經本院調上開刑事
      案卷核實無誤。準此，上開診斷書、電療後照片，僅足證
      明原告受傷，惟無法證明其受傷之結果與被告丁○○行為
      間有何相當因果關係存在。原告主張被告丁○○於上開時
      地傷害其身體，自難信為真正。
   (2)原告主張被告丁○○在上址動手搶奪原告之錄音筆，因用
      力太猛，原告左手肩膀劇痛而鬆手，被告丁○○沒搶牢，
      致錄音筆掉落地上，原告與被告丁○○同時彎腰搶拾，原
      告拾得筆蓋和一顆電池，被告丁○○拾得筆身放入其褲袋
      之事實，雖據提出偵訊筆錄影本1 件、毀損照片影本2 幀
      、訊問筆錄影本1 件、臺灣士林地方法院檢察署檢察官聲
      請簡易判決處刑書影本1 件為證，但被告丁○○辯稱：原
      告所提出證據尚不足以證明該錄音筆業已毀損等語。經查
      ，系爭錄音筆之電池蓋與錄音帶之本體分離，業經本院於
      96 年1月12日言詞辯論期日當庭勘驗屬實（本院卷第222
      頁），惟依本院當庭勘驗之結果及原告所提93年12月6 日
      臺北市政府警察局士林分局天母派出所偵訊筆錄後附之錄
      音筆照片（本院卷第27頁），至多僅足證明錄音筆本體與
      電池蓋及電池分離。再者，被告丁○○因其於上開時地徒
      手握住原告所有之錄音筆，以阻止原告開機並為錄音行為
      ，因原告反抗，造成錄音筆與蓋子分離而掉落地面，雖經
      臺灣士林地方法院檢察署檢察官偵查後（臺灣士林地方法
      院檢察署94年度偵字第3045號、第4444號），以被告丁○○涉犯刑法第304 條第1 項強制罪嫌，提出公訴並聲請簡
      易判決處刑，惟檢察官亦認定被告丁○○係徒手握住該錄
      音筆以阻止原告開機並為錄音行為，因原告反抗，造成錄
      音筆與蓋子分離而掉落地面，而未認定系爭錄音筆毀損。
      原告於上開檢察官偵查時，陳稱：因被告丁○○伸手欲阻
      止渠錄音，渠於爭執中鬆開手，造成錄音筆掉落地上而損
      壞等語，業經本院調閱臺灣士林地方法院檢察署94年度偵
      字第3045號、第4444號刑事案卷核實無誤，足見被告丁○○僅是欲阻止原告錄音，因2 人互拉才造成蓋子與主機分
      開，並無故意或過失毀損系爭錄音筆之行為。
（二）綜上所述，原告主張其因被告之侵權行為受有損害，難信
      為真正，被告所辯，堪以採信。是以，原告依據侵權行為
      之法律關係，請求如被告連帶給付60萬元，及自起訴狀繕
      本送達被告翌日起至清償日止，按週年利率5%計算之利息
      ，，為無理由，應予駁回。又原告之訴既經駁回，其假執
      行之聲請即失所附麗，應併予駁回。
五、本件事證已臻明確，兩造其餘攻擊防禦方法及舉證，經審酌
    後核與判決結果無影響，爰不逐一論述，併此敘明。
六、訴訟費用負擔之依據：民事訴訟法第78條。
中　　華　　民　　國　　96　　年　　3 　　月　　9 　　日
                  民事第二庭    法　官　徐福晉
以上正本係照原本作成
如對本判決上訴，須於判決送達後20日內向本院提出上訴狀
中　　華　　民　　國　　96　　年　　3 　　月　　9 　　日
                            書記官　蕭佩宜
